【裁判字號】    98,抗,952
【裁判日期】    980727
【裁判案由】    假扣押
【裁判全文】
臺灣高等法院民事裁定                   98年度抗字第952號
抗  告  人  全球人壽保險股份有限公司
法定代理人  乙○○
相  對  人  甲○○
上列當事人間假扣押事件，抗告人對於中華民國98年4月1日臺灣
臺北地方法院98年度裁全字第2518號裁定，提起抗告，本院裁定
如下：
    主  文
原裁定廢棄。
相對人在原法院之聲請駁回。
聲請及抗告訴訟費用由相對人負擔。
    理  由
一、相對人主張：抗告人未支付伊民國（下同）97年之主管津貼
    ，伊依96年度之薪資扣繳憑單請求抗告人給付新台幣（下同
    ）95萬8257元。抗告人公司已由中瑋一公司收購，抗告人將
    完成資產移轉至中瑋一公司。近聞抗告人正將所有財產搬移
    隱匿，致日後有不能強制執行或甚難執行之虞。伊為保全強
    制執行，願供擔保以代釋明，聲請就抗告人所有財產於95萬
    8257元範圍內准予假扣押云云。原法院依相對人之聲請，裁
    定准相對人供擔保得對抗告人之財產為假扣押。
二、抗告意旨略以：相對人僅稱近聞抗告人正將所有財產搬移隱
    匿，致日後有不能強制執行或甚難執行之虞等語，對假扣押
    之原因並未釋明。且相對人僅稱伊未支付其主管津貼1年，
    並未釋明其請求之依據及請求之金額如何計算得來，對於請
    求之原因亦未盡釋明之責。原裁定准為假扣押，於法不合，
    爰聲明廢棄原裁定等語。
三、按依92年9月1日修正施行之民事訴訟法第522條第1項、第52
    3條第1項及第526條第1項、第2項規定，債權人就金錢請求
    或得易為金錢請求之請求，欲保全強制執行者，得聲請假扣
    押；假扣押非有日後不能強制執行或甚難執行之虞者，不得
    為之；請求及假扣押之原因，應釋明之；前項釋明如有不足
    ，而債權人陳明願供擔保或法院認為適當者，法院得定相當
    之擔保，命供擔保後為假扣押。亦即債權人聲請假扣押，應
    就其請求及假扣押之原因加以釋明；須所為釋明有不足，而
    債權人陳明願供擔保或法院認為適當者，始得定相當之擔保
    ，命供擔保後為假扣押（最高法院94年度台抗字第665號裁
    定參照）。
四、經查本件相對人聲請假扣押，僅泛稱近聞抗告人正將所有財
    產搬移隱匿，致日後有不能強制執行或甚難執行之虞。而相
    對人所提出抗告人將公司出售予中瑋一公司之網路新聞（見
    本院卷），縱認屬實，依該網路新聞記載，抗告人公司仍舊
    存續，尚難認有致相對人日後不能強制執行或甚難執行之虞
    。依上所述，相對人並未釋明其對抗告人聲請假扣押之原因
    ，雖其陳明願供擔保以代釋明，仍不符假扣押之要件。原法
    院依相對人聲請裁定准供擔保後為假扣押，尚有未洽；抗告
    意旨指摘原裁定不當，聲明廢棄，為有理由。爰廢棄原裁定
    ，並裁定如主文所示。
五、據上論結，本件抗告為有理由，依民事訴訟法第492條、第
    95條、第78條，裁定如主文。
中    華    民    國    98    年    7     月    27    日
                    民事第八庭
                        審判長法  官  劉勝吉
                              法  官  連正義
                              法  官  鄭威莉
正本係照原本作成。
不得再抗告。
中    華    民    國    98    年    7     月    28    日
                              書記官  李垂福


司法院資訊處製作；財團法人民間司法改革基金會備份。
